臺灣板橋地方法院交通事件裁定　　　　100年度交聲字第154號
原處分機關　交通部公路總局臺北區監理所
異　議　人　莊國雄
即受處分人
上列異議人即受處分人因違反道路交通管理處罰條例案件，對於
交通部公路總局臺北區監理所99年12月8 日所為之處分（原處分
案號：北監自裁字裁40-CW0000000號），聲明異議，本院裁定如
下：
    主  文
異議駁回。
    理  由
一、本件異議意旨略以：異議人即受處分人莊國雄為警方舉發於
    民國99年11月12日13時46分許，駕駛車號0462-FG 號自小客
    車，在臺62線13.9公里處（往暖暖方向）以時速92公里違規
    超速行駛，惟該處路段速限80公里，應有10公里之緩衝時速
    ，上限為時速90公里，且伊車上有精準之測速器，並未顯示
    有90公里之時速，伊懷疑僅憑警方所示時速92公里之數據，
    有相當之不公平性；況且當時並無前後輪經過之秒差來計算
    車速，只有區區1 張人為設定值之照片，伊相當不信任該照
    片之真實性，高度懷疑是誤判而成，為此具狀聲明異議，請
    求撤銷原處分云云。
二、按汽車行駛於高速公路、快速公路或設站管制之道路，不遵
    使用限制，行車速度超過規定之最高速限或低於規定之最低
    速限者，處汽車駕駛人新臺幣（下同）3000元以上6000元以
    下罰鍰；又汽車駕駛人有第33條第1 項之情形者，除依原條
    款處罰鍰外，並予記點1 點，道路交通管理處罰條例第33條
    第1 項、第63條第1 項分別定有明文。經查：本件異議人即
    受處分人莊國雄（下簡稱異議人）確有於99年11月12日13時
    46分許，駕駛車號0462-FG 號自小客車行經臺62線（省道快
    速公路）13.9公里處（往暖暖方向）之時，為警方所架設之
    雷達測速感應器測得行駛時速為92公里而加以舉發，且該處
    路段速限為80公里等情，除業據異議人於聲明異議狀所是認
    之外，並有舉發違反道路交通管理事件通知單附卷可資佐證
    ；又本件係由警方使用經檢驗合格之雷達測速感應器（主機
    器號：0159）測定異議人所駕駛車輛之違規超速行駛（速限
    為80公里，測得時速92公里），始由警方開單舉發違規超速
    ，且於測定感應之當時，該雷達測速感應設備係處於正常運
    作之中，亦有現場超速舉發照片、經濟部標準檢驗局雷達測
    速儀檢定合格證書及臺北縣政府警察局瑞芳分局99年12月21
    日北縣警瑞交字第0990027725號書函各1 張附卷可資佐證，
    是以原處分機關所指異議人駕駛上開車輛有違規超速之情節
    ，尚屬有據，應值可採。至異議人雖一再辯稱：伊車上有精
    準之測速器，並未顯示有90公里之時速，伊高度懷疑有誤判
    之情形云云，惟多僅係片面之說法，並未進一步提出任何具
    體事證以實其說，自難予以輕信。準此，則原處分機關依據
    上述規定，對異議人處以3,000 元之罰鍰，並記違規點數1
    點，要無任何違誤之處，是以本件異議為無理由，應予駁回
    。
三、據上論斷，應依道路交通事件處理辦法第18條，裁定如主文
    。
中    華    民    國   100    年    2     月    25    日
                          刑事第十八庭
                                法  官  楊仲農
上列正本證明與原本無異。
如不服本裁定，應於裁定送達後五日內敘明抗告理由，向本院提
出抗告狀。
                                書記官  田世杰
中    華    民    國   100    年    2     月    25    日